臺灣板橋地方法院刑事判決　　　　　　 100年度訴字第2587號
　　　　　　　　　　　　　　　　　　 100年度訴字第2881號
公　訴　人　臺灣板橋地方法院檢察署檢察官
被　　　告　廖慧娟
選任辯護人　高烊輝律師（財團法人法律扶助基金會）
被　　　告　郭國祥
選任辯護人　張明俠律師（財團法人法律扶助基金會）
被　　　告　林志清
選任辯護人　陳尚義律師
　　　　　　蔡明熙律師
上列被告因毒品危害防制條例案件，經檢察官提起公訴（100 年
度偵字第21647 號）併辦審理（100 年度偵字第28210 號）及追
加起訴（100 年度偵字第28210 號），本院判決如下：
    主  文
廖慧娟所犯如附表一所示之各罪，均累犯，各處如同表所示之宣
告刑。應執行有期徒刑捌年拾月，所得新臺幣壹萬捌仟壹佰元沒
收之，其中壹萬壹仟佰元部分連帶沒收，如全部或一部不能沒
收時，以其財產抵償之；扣案之插用SIM 卡門號0000000000號行
動電話壹支（含該SIM 卡）、電子磅秤壹台、帳簿壹本，均沒收
之。未扣案之門號0000000000號SIM 卡壹片暨使用該SIM 卡之行
動電話壹支連帶沒收之，如全部或一部不能沒收時，追徵其價額
。
郭國祥所犯如附表二所示之各罪，各處如同表所示之宣告刑。應
執行有期徒刑肆年陸月。所得新臺幣肆仟捌佰元連帶沒收之，如
全部或一部不能沒收時，以其財產抵償之；扣案之插用SIM 卡門
號0000000000號行動電話壹支（含該SIM 卡）、電子磅秤壹台、
帳簿壹本，均沒收之。
林志清所犯如附表三所示之各罪，均累犯，各處如同表所示之宣
告刑。應執行有期徒刑肆年貳月，所得新臺幣肆仟伍佰元連帶沒
收之，如全部或一部不能沒收時，以其財產抵償之；扣案之插用
SIM 卡門號0000000000號行動電話壹支（含該SIM 卡）、電子磅
秤壹台、帳簿壹本，均沒收之。未扣案之門號0000000000號SIM
卡壹片暨使用該SIM 卡之行動電話壹支連帶沒收之，如全部或一
部不能沒收時，追徵其價額。
    事  實
一、廖惠娟、林志清前因各犯下列各罪，均各經判處有期徒刑確
    定，並均已執行完畢（於本案構成累犯之前科）：
  (一)廖惠娟部分：
  1.前因於民國96年1 月8 日前某時幫助犯詐欺取財罪，經臺灣
    臺南地方法院以該院96年度簡字第1543號刑事簡易判決判處
    有期徒刑四月，如易科罰金，以新臺幣一仟元折算一日，於
    96年5 月31日確定，再經減刑後，於96年9 月19日易科罰金
    執行完畢。
  2.復因於98年8 月1 日犯施用第二級毒品罪，經臺灣臺北地方
    法院以該院99年度簡字第755 號刑事簡易判決判處有期徒刑
    三月，如易科罰金，以新臺幣一仟元折算一日，於99年5 月
    10日確定，於同年10月5 日易科罰金執行完畢。
  (二)林志清部分：
  1.前因於94年5 月31日共同犯行使偽造私文書罪，經臺灣高等
    法院撤銷原審判決改判處有期徒刑六月，如易科罰金，以銀
    元三佰元折算一日，於95年12月22日確定。
  2.復因於95年7 月12日犯施用第二級毒品罪，經本院於96年1
    月25日以95年度易字第2348號刑事判決判處有期徒刑八月，
    經臺灣高等法院於96年3 月30日以程序判決駁回其上訴後，
    溯及原審上訴期間屆滿時確定。
  3.又因於95年6 至8 月間犯幫助詐欺取財罪，經本院95年度易
    字第2038號刑事判決判處有期徒刑一年，減為有期徒刑六月
    ，如易科罰金，以新臺幣一仟元折算一日，經撤回上訴後，
    於97年6 月9 日確定。
  4.再因於95年8 月21日犯施用第二級毒品罪，經本院96年度簡
    字第2606號刑事判決判處有期徒刑六月，如易科罰金，以新
    臺幣一仟元折算一日，於96年6 月4 日確定。
  5.另因於96年8 月1 日共同犯竊盜罪，經本院96年度簡字第55
    04號刑事簡易判決判處有期徒刑六月，如易科罰金，以新臺
    幣一仟元折算一日，於97年7 月7 日確定。
  6.上開1.、2.、4.所示之罪刑，經臺灣高等法院裁定減刑並定
    其應執行刑為有其徒刑九月，於97年2 月1 日易科罰金執行
    完畢，上開3.、5.所示之罪刑，經97年12月10日計算入監執
    行刑期，再經定應執行刑為有期徒刑十一月，於98年11月9
    日縮刑期滿。
二、廖惠娟、林志清、郭國祥前分別因施用毒品而經觀察勒戒、
    強制戒治甚或入監執行，明知甲基安非他命為毒品危害防制
    條例所列之第二級毒品，同時亦屬藥事法規定之禁藥，除不
    得持以販售營利外，縱無營利意圖，亦不得以原價、低於原
    價或無償讓於他人，竟基於轉讓或販賣第二級毒品甲基安非
    他命之犯意，單獨或共同為下列各該行為：
  (一)廖慧娟與不詳男子共同所為部分：
    於100 年5 月31日晚間9 時16分許，以其所有之門號000000
    0000號行動電話接獲莊曉弟持用之門號0000000000號行動電
    話之電話後，即基於販賣營利之意圖，同意以新臺幣（下同
    ）3,000 元價格，販售1 公克數量之甲基安非他命予莊曉弟
    ，並基於共同販賣第二級毒品之犯意，委由姓名不詳成年男
    子於同日晚間10時及同時27分許，分二次將該等數量之毒品
    ，在新北市○○區○○街74巷17號3 樓住處（下稱廖慧娟新
    店永安街住處）之巷口之便利商店前，分次交付予莊曉弟並
    取得約定價金（追加起訴書附表編號一所示之起訴事實）。
  (二)廖慧娟單獨所為部分：
  1.於100 年6 月1 日凌晨3 時48分許，以其所有之門號000000
    0000號行動電話再接獲莊曉弟持用之門號0000000000號行動
    電話之電話後，即基於販賣營利之意圖，同意以1,800 元價
    格，販售0.5 公克數量之甲基安非他命予莊曉弟後，遂於同
    日凌晨4 時15分許後之某時，在廖慧娟新店永安街住處之巷
    口之便利商店前，將該等毒品交付莊曉弟並取得約定價金（
    追加起訴書附表編號二所示之起訴事實）。
  2.於100 年6 月27日中午12時52分許，以其所有之門號000000
    0000號行動電話先後與柯淑萍持用之門號0000000000號行動
    電話及柯淑萍之室內電話0000000000號為聯絡後，即基於販
    賣營利之意圖，同意以3,500 元價格，販售1 公克數量之甲
    基安非他命予柯淑萍，再於同日下午1 時50分許，在廖慧娟
    新店永安街住處巷口之便利商店前，由柯淑萍將上開款項交
    付廖慧娟，因廖慧娟持有之甲基安非他命已經用罄，遂約定
    於數日後再為交付；嗣因廖慧娟因故未能調得該數量之甲基
    安非他命交付，遂於同年8 月9 日晚間10時30分許，與柯淑
    萍約於新北市○○區○○路26號之「全家便利商店」碰面欲
    將上開金額返還柯淑萍時，為警依通訊監察資訊前往該址查
    獲，並扣得廖慧娟因販賣及轉讓毒品而持有之電子磅秤一台
    、帳簿一本、插用SIM 卡之門號0000000000號行動電話一支
    （起訴書附表一編號一所示之起訴事實）。
  3.於100 年7 月4 日中午1 時37分許，以其所有之門號000000
    0000號行動電話接獲張美華持用之門號0000000000號行動電
    話，獲知張美華欲向其購買0.5 公克之甲基安非他命，嗣二
    人於同下午2 時18分許，在廖慧娟新店永安街住處樓下碰面
    後，廖慧娟告知張美華因其持有之甲基安非他命數量不足，
    故願將少於伊欲購買數量之毒品轉讓予伊，而基於轉讓第二
    級毒品暨禁藥之犯意，無償將該等數量之甲基安非他命轉讓
    予張美華（起訴書附表一編號二所示之起訴事實）。
  4.於100 年7 月4 日傍晚5 時02分許，以其所有之門號000000
    0000號行動電話接獲王冠琦持用之門號0000000000號行動電
    話之電話後，即基於販賣營利之意圖，同意以2,000 元價格
    ，販售0.6 公克數量之甲基安非他命予王冠琦後，遂於同日
    晚間7 時55分許後之某時，由廖慧娟在王冠琦住處樓下，將
    該等毒品交付王冠琦並取得約定價金（追加起訴書附表編號
    三所示之起訴事實）。
  5.於100 年7 月28日凌晨2 時7 分許，以其所有之門號000000
    0000號行動電話接獲王冠琦持用之門號0000000000號行動電
    話之電話後，即基於販賣營利之意圖，同意以2,000 元價格
    ，販售0.5 公克數量之甲基安非他命予王冠琦後，遂於該通
    通話後，由王冠琦前往廖慧娟所在之新北市○○區○○路麥
    當勞附近之某網路咖啡店內，由廖慧娟將該等毒品交付王冠
    琦並取得約定價金（追加起訴書附表編號四所示之起訴事實
    ）。
  (三)廖慧娟、郭國祥共同所為部分：
  1.於100 年6 月17日晚間9 時32分許前某時，以其所有之門號
    0000000000號行動電話先後與張美華持用之門號0000000000
    號行動電話及張美華之室內電話0000000000號聯絡後，即基
    於販賣營利之意圖，同意以1,500 元價格，販售0.1 公克數
    量之甲基安非他命予張美華後，即基於共同販賣第二級毒品
    之犯意，委由郭國祥將該等數量毒品，於同日晚間9 時32分
    許，在廖慧娟新店永安街住處樓下前，將該等毒品以奢帳方
    式交付張美華；後因張美華認該次毒品品質不佳，故僅償付
    800 元金額（起訴書附表二編號一所示之起訴事實）。
  2.於100 年6 月21日傍晚6 時3 分許前某時，郭國祥持用張美
    華所有之門號0000000000號行動電話接獲張美華持用之門號
    0000000000號行動電話後，將張美華欲購買毒品之訊息轉知
    廖慧娟，經廖慧娟同意後，二人即基於販賣營利之意圖，同
    意以2,000 元價格，販售0.5 公克數量之甲基安非他命予張
    美華後，即基於共同販賣第二級毒品之犯意，由郭國祥將該
    等數量毒品，於同日傍晚6 時50分許，在廖慧娟新店永安街
    住處巷口之便利商店前，將該等毒品交付張美華並取得約定
    價金（起訴書附表二編號二所示之起訴事實）。
  3.於100 年6 月28日上午7 時10分許前某時，以其所有之門號
    0000000000號行動電話接獲呂理君持用之門號0000000000號
    行動電話後，即基於販賣營利之意圖，同意以2,000 元價格
    ，販售0.5 公克數量之甲基安非他命予呂理君後，即基於共
    同販賣第二級毒品之犯意，委由郭國祥將該等數量毒品，於
    同日上午7 時38分許，在廖慧娟新店永安街住處巷口之便利
    商店前，將該等毒品交付呂理君並取得約定價金（起訴書附
    表二編號三所示之起訴事實；移送併辦事實）。
  (四)廖慧娟、林志清共同所為部分：
  1.於100 年6 月19日晚間7 時53分許，以其所有之門號000000
    0000號行動電話接獲管柄瑄持用之門號0000000000號行動電
    話後，即基於販賣營利之意圖，同意以3,500 元價格，販售
    甲基安非他命予管柄瑄後，即基於共同販賣第二級毒品之犯
    意，委由林志清使用林志清持用之門號0000000000號行動電
    話與管柄瑄聯絡，由林志清將該等數量毒品，於同日晚間8
    時40分許，在新北市中和區之南勢角捷運站附近，將該等毒
    品交付管柄瑄並取得約定價金（起訴書附表三編號一所示之
    起訴事實）。
  2.於100 年6 月19日晚間9 時19分許，以其所有之門號000000
    0000號行動電話接獲曾國慶持用之門號0000000000號行動電
    話後，即基於販賣營利之意圖，同意以1,000 元價格，販售
    甲基安非他命予曾國慶後，即基於共同販賣第二級毒品之犯
    意，委由林志清使用林志清持用之門號0000000000號行動電
    話，由林志清將該等數量毒品，於同日晚間9 時26分許後某
    時，在廖慧娟新店永安街住處巷口之便利商店前，將該等毒
    品交付曾國慶並取得約定價金（起訴書附表三編號二所示之
    起訴事實）。
三、嗣經警依通訊監察情資，於100 年8 月9 日晚間10時30分許
    ，於廖慧娟欲返還柯淑萍上開二、(二)、2.所示之價金時，為
    警當場查獲，並當場扣得廖慧娟持有如同欄所示之販賣毒品
    所持用之物；再循線查獲郭國祥、林志清，而查知上情。
四、案經新北市政府警察局中和分局第一分局報告臺灣板橋地方
    法院檢察署檢察官偵查起訴。
    理  由
一、本案認定被告廖慧娟、郭國祥、林志清有罪之供述及非供述
    證據方法，計有：(1)被告三人就其各犯罪事實於警詢、偵查
    及審理中之自白；(2)被告本人就其他共同被告於警詢、偵查
    及審理中之陳述；(3)證人即本案購買毒品者柯淑萍、莊曉弟
    、張美華、王冠琦、呂理君於偵查中之證言；(4)事實欄二所
    示之各該通訊監察譯文。經查，皆未發現有實施刑事訴訟程
    序之公務員因違背法定程序取得該等證據方法之情形，就上
    開具傳聞性質之供述證據（即上開(3)所示之證人於審判外之
    陳述），因依刑事訴訟法第159 條之1 第2 項之規定，有證
    據能力，是上開證據，均有證據能力；又被告捨棄對共同被
    告與上開各該證人之詰問權，而上開各該供述及非供述證據
    均經本院於審理中依各該證據之調查方式為調查，自均可為
    本院為裁判之依據。
二、本案被告廖慧娟、郭國祥、林志清有事實欄二所示之各該犯
    行，業據被告三人均警詢、偵查及審理中自白明確，且自白
    內容均互核相符，並與證人即購毒者柯淑萍、莊曉弟、張美
    華、王冠琦、呂理君於偵查中證述情節相符，亦與事實欄二
    所示之各該通訊監察譯文內容相同，堪認被告三人上開具任
    意性自白，查係與事實相符，是本案事證明確，被告三人犯
    行，均洵堪認定，均應予依法論科。
三、被告廖慧娟、郭國祥、林志清有事實欄二所示之犯行，茲就
    其三人罪刑分別論罪如下：
  (一)按安非他命類藥物及其衍生物，除屬藥事法第22條規定之禁
    藥外，亦屬毒品危害防制條例第2 條第2 項第2 款附表二編
    號12之第二級毒品，依藥事法第83條第1 項或毒品危害防制
    第8 條第2 項規定，不得轉讓；惟按以藥事法第83條第1 項
    之法定刑為「處七年以下有期徒刑，得併科新臺幣五百萬元
    以下罰金。」，而毒品危害防制條例第8 條第2 項之法定刑
    為「處六月以上五年以下有期徒刑，得併科新臺幣七十萬元
    以下罰金。」，藥事法第83條第1 項之法定刑較毒品危害防
    制條例第8 條第2 項之法定刑為重。查以，藥事法第83條第
    1 項係於93年4 月21日修正公布並於同年月23日施行，為毒
    品危害防制條例之後法，毒品之範圍尚包括影響精神物質與
    其製品，而藥事之管理，亦非僅止於藥品之管理，又毒品未
    必係經公告之禁藥，禁藥亦未必為毒品，毒品危害防制條例
    與藥事法二者，並無必然之特別法與普通法關係，而屬同一
    犯罪行為而同時有二種法律可資處罰之「法條（規）競合」
    情形，故除有轉讓之第二級毒品達毒品危害防制條例第8 條
    第6 項之一定數量，經依法加重後之法定刑較藥事法第83條
    第1 項之法定刑為重之情形外，因藥事法第83條第1 項為後
    法，且為重法，應「法條（規）競合」時之「重法優於輕法
    」、「後法優於前法」等法理，優先適用藥事法處罰（臺灣
    高等法院暨所屬法院94年法律座談會刑事類提案第8 號、97
    年法律座談會刑事類臨時提案第2 、3 號研討結論、最高法
    院96年度台上字第3582號、97年度台上字第3490號、97年度
    台非字第397 號判決要旨參照）。查以，本案依卷內事證，
    被告廖慧娟就其事實欄二、(二)、3.所示之該次轉讓甲基安非
    他命行為，該次轉讓重量顯未逾淨重十公克以上，依上開說
    明，應優先適用藥事法處罰，核先敘明。
  (二)被告廖慧娟就事實欄二、(一)、(三)、(四)所示、同欄(二)、1.、4.
    、5.所示之各該販賣甲基安非他命並已將各該甲基安非他命
    交付各該購毒者之行為，核其此部分所為，均係犯毒品危害
    防制條例第4 條第2 項之販賣第二級毒品既遂罪，共九罪。
    又就事實欄二、(二)、2.所示之該次販賣甲基安非他命行為，
    因尚未將毒品交付予購毒者，而屬未遂，核其此部分所為，
    係犯毒品危害防制條例第4 條第6 項、第2 項之販賣第二級
    毒品未遂罪。另就事實欄二、(二)、3.所示之該次無償轉讓甲
    基安非他命行為，核其此部分所為，係犯藥事法第83條第1
    項之轉讓禁藥罪。被告廖慧娟就事實欄二、(一)、(三)、(四)所示
    之各該販賣犯行，分別與各欄所示之不詳成年男子、被告郭
    國祥、林志清有犯意聯絡及行為分擔，均分別構成共同正犯
    。被告廖慧娟就事實欄二所示之各該賣出及轉讓行為，因其
    販賣與轉讓行為之內容與時地，查係各別互異，顯屬不同之
    犯意，自應構成數罪，而予分論併罰。
  (三)被告郭國祥就事實欄二、(三)所示之各該販賣甲基安非他命並
    已將各該甲基安非他命交付各該購毒者之行為，核其此部分
    所為，均係犯毒品危害防制條例第4 條第2 項之販賣第二級
    毒品既遂罪，共三罪。被告郭國祥就本欄所示之各該販賣犯
    行，與被告廖慧娟有犯意聯絡及行為分擔，均係構成共同正
    犯。另各該販賣行為之內容與時地，查係各別互異，顯屬不
    同之犯意，自應構成數罪，而予分論併罰。
  (四)被告林志清就事實欄二、(四)所示之各該販賣甲基安非他命並
    已將各該甲基安非他命交付各該購毒者之行為，核其此部分
    所為，均係犯毒品危害防制條例第4 條第2 項之販賣第二級
    毒品既遂罪，共二罪。被告林志清就本欄所示之各該販賣犯
    行，與被告廖慧娟有犯意聯絡及行為分擔，均係構成共同正
    犯。另各該販賣行為之內容與時地，查係各別互異，顯屬不
    同之犯意，自應構成數罪，而予分論併罰。
  (五)被告廖慧娟、林志清前曾受有如事實欄一所示之犯罪科刑暨
    執行紀錄，有臺灣高等法院被告前案紀錄表一份在卷可憑，
    其受有期徒刑之執行完畢後，五年以內故意再犯本案有期徒
    刑以上之各罪，均構成累犯，除就其所犯販賣第二級毒品罪
    之法定刑為無期徒刑之部分，因依法不得加重外，均應依刑
    法第47條第1 項之規定各加重其刑。
  (六)被告廖慧娟就事實欄二、(二)、2.所示之該已著手於犯罪行為
    之實行而不遂，為未遂犯，應依刑法第25條第2 項規定減輕
    其刑。
  (七)按「犯第四條至第八條之罪於偵查及審判中均自白者，減輕
    其刑。」，毒品危害防制條例第17條第2 項定有明文，所謂
    「自白」，係針對被嫌疑為犯罪之事實陳述，不包括該事實
    之法律評價，與協商程序中一併為法律評價之認罪，並不相
    同（最高法院98年度台上字第448 號判決要旨參照）。查以
    ，被告三人於偵查及審理中對本案起訴之各該販賣第二級毒
    品之事實均坦承不諱，自屬於偵審中均有自白，爰依上開規
    定，減輕其刑。
  (八)就被告廖慧娟、林志清所犯各罪之上開加重及減輕事由，依
    刑法第71條第1 項規定，均先加後減之。另就被告廖慧娟關
    於事實欄二、(二)、2.所示之該未遂犯行，就其上開數減輕事
    由，依刑法第70條、第71條第2 項規定，先依較少之數減輕
    之。
  (九)另被告三人之辯護人雖均請求依刑法第59條規定減輕其刑，
    惟按刑法第59條規定之酌量減輕其刑，必於犯罪之情狀，在
    客觀上足以引起一般同情，認為即予宣告法定低度刑期，猶
    嫌過重者，始有其適用，至於被告無前科，素行端正等情狀
    ，僅可為法定刑內從輕科刑之標準，不得據為酌量減輕之理
    由（最高法院51年台上第899 號判例要旨參照）。查以，本
    案依卷內事證，被告三人販賣次數頻繁，而販賣毒品係屬暴
    利又戕害他人身體健康並造成社會治安惡化之根源之一，且
    被告三人前已分別因施用毒品而經觀察勒戒、強制戒治甚或
    入監執行，已明知毒品之惡害，是其本案各該販賣及販入行
    為，難認於客觀上有足以引起一般同情之情形，是本案自無
    從依刑法第59條規定減輕其刑。
  (十)爰審酌被告三人均明知甲基安非他命係經公告列為第二級毒
    品，竟仍為本案各該販賣或轉讓之犯行，其行為顯已危害國
    民身體健康及社會風氣，起訴書雖請求就被告廖慧娟部分，
    合併量處應執行有期徒刑十四年，併科罰金50萬元，被告郭
    國祥部分，合併量處應執行有期徒刑十年，併科罰金20萬元
    ，被告林志清部分，合併量處應執行有期徒刑十一年，惟斟
    酌其等犯罪之動機、個人參與販賣次數與數量暨各次情節、
    其三人之生活狀況、年齡、素行、智識程度、其個人因本案
    犯行所得之利益暨所生之危害等之一切情狀，起訴書請求之
    刑度，除有過重外，亦容有被告間彼此失衡之情形，茲就被
    告三人所犯之各罪，分別量處如附表一至三所示之宣告刑，
    並定其應執行刑如主文所示，以資懲儆。
  (十一)按「犯第四條至第九條、第十二條、第十三條或第十四條第
    一項、第二項之罪者，其供犯罪所用或因犯罪所得之財物，
    均沒收之，如全部或一部不能沒收時，追徵其價額或以其財
    產抵償之。」，毒品危害防制條例第19條第1 項定有明文。
    而犯罪所得之財物，不能與正常營利事業計算營利所得之情
    形相提並論，是所稱因犯罪所得之財物，乃指犯罪行為所直
    接取得而法律上無第三人得主張權利之一切財物而言，則上
    開規定所指販賣毒品所得之財物，依法諭知沒收時，舉凡販
    賣毒品所得之財物，不問其中何部分屬於成本，何部分屬於
    犯罪之利得，均應予以沒收，並非僅限於所賺取之差價部分
    ，始符立法之本旨（最高法院98年度台上字第3081號判決要
    旨參照）；而本條項規定所稱「追徵其價額」者，必限於所
    沒收之物為金錢以外之其他財物而無法沒收時，始應追徵其
    價額，使其繳納與原物相當之價額。如所得財物為金錢而無
    法沒收時，應以其財產抵償之，而不發生追徵價額之問題（
    最高法院93年度台上字第2743號判決要旨參照）。又共同正
    犯之犯罪所用或因犯罪所得之物採連帶沒收主義，乃因共同
    正犯於犯意聯絡範圍內，同負行為責任，且為避免執行時發
    生重複沒收之故（最高法院98年度台上字第4003號判決要旨
    參照），故不得就全體正犯之總所得，對於各正犯重複諭知
    沒收（最高法院97年度台上字第3745號判決要旨參照），惟
    若應沒收之物係屬特定之物，因彼等就該沒收之物，應共同
    負責，且無重複執行沒收之疑慮，自無諭知連帶沒收之必要
    （最高法院98年度台上字第4003號判決要旨參照）。查以，
  1.就事實欄二、(二)、1.、4.、5.所示之被告廖慧娟販賣毒品所
    得部分，因販賣毒品所得之金錢，雖未扣案，依上開說明，
    不問各該筆金錢中何部分屬於成本何部分屬於利得，均應沒
    收之，如全部或一部不能沒收時，以其財產抵償之。
  2.就事實欄二、(一)、(三)、(四)所示之被告廖慧娟與該不詳成年男
    子、被告郭國祥、林志清販賣毒品所得部分，雖未扣案，依
    上開說明，不問各該筆金錢中何部分屬於成本何部分屬於利
    得，均應沒收之，如全部或一部不能沒收時，以其財產抵償
    之；另應依其共同正犯關係，各分別諭知連帶沒收。
  3.又被告廖慧娟查獲時扣案之插用SIM 卡門號0000000000號行
    動電話一支（含該SIM 卡；依國內各通訊業者前提供予司法
    院之資料，該等SIM 卡均歸屬申辦人所有）、電子磅秤一台
    、帳簿一本，查係供被告廖慧娟單獨或共同與該不詳成年男
    子、被告郭國祥、林志清為本案各該販賣或轉讓犯行所用之
    物，因已經扣案，依上開說明，爰僅逕為沒收之諭知。
  4.另未扣案之林志清持用之插用SIM 卡門號0000000000號之行
    動電話，就該SIM 卡及行動電話（此部分可於執行時，由檢
    察官查閱通訊監察紀錄內之行動電話序號確定），查屬林志
    清所有並供其與被告廖慧娟為事實欄二、(四)所示之販賣毒品
    所用之物，雖未經扣案，仍應諭知沒收，及如全部或一部不
    能沒收時，追徵其價額，且因未經扣案，依上開說明，應併
    為連帶沒收之諭知。
  5.至於，起訴書雖另請求將被告廖慧娟事實欄三所示之遭查獲
    時併查扣之甲基安非他命一包諭知沒收銷燬，惟此部分已經
    被告廖慧娟於該次查獲時所查知之施用毒品案件之本院100
    年度易字第3495號刑事判決諭知沒收銷燬之，爰不另為沒收
    銷燬之諭知。
據上論斷，應依刑事訴訟法第299 條第1 項前段，毒品危害防制
條例第4 條第2 項、第6 項、第17條第2 項、第19條第1 項，藥
事法第83條第1 項，刑法第11條、第28條、第25條第2 項、第55
條第5 款、第47條第1 項，判決如主文。
本案經檢察官王家春到庭執行職務。
中    華    民    國   100    年    12    月    30    日
                  刑事第三庭  審判長法  官  侯志融
                                    法  官  張兆光
                                    法  官  陳世旻
┌──────────────────────────────────────────────┐
│附表一：被告廖慧娟所犯之罪名及宣告刑                                                        │
├──┬────────┬─────────┬────────────────────────┤
│編號│犯罪事實        │所犯罪名          │宣告刑                                          │
├──┼────────┼─────────┼────────────────────────┤
│ 一 │事實欄二、(一)所示│共同販賣第二級毒品│處有期徒刑年捌月。所得新臺幣仟元連帶沒收之，│
│    │之犯罪事實      │，累犯。          │如全部或一部不能沒收時，以其財產抵償之；扣案之插│
│    │                │                  │用SIM 卡門號0000000000號行動電話壹支（含該SIM 卡│
│    │                │                  │）、電子磅秤壹台、帳簿壹本，均沒收之。          │
├──┼────────┼─────────┼────────────────────────┤
│ 二 │事實欄二、(二)、1.│販賣第二級毒品，累│處有期徒刑年捌月。所得新臺幣壹仟捌元沒收之，如│
│    │所示之犯罪事實  │犯。              │全部或一部不能沒收時，以其財產抵償之；扣案之插用│
│    │                │                  │SIM 卡門號0000000000號行動電話壹支（含該SIM 卡）│
│    │                │                  │、電子磅秤壹台、帳簿壹本，均沒收之。            │
├──┼────────┼─────────┼────────────────────────┤
│ 三 │事實欄二、(二)、2.│販賣第二級毒品未遂│處有期徒刑壹年拾月。扣案之插用SIM 卡門號00000000│
│    │所示之犯罪事實  │，累犯。          │26號行動電話壹支（含該SIM 卡）、電子磅秤壹台、帳│
│    │                │                  │簿壹本，均沒收之。                              │
├──┼────────┼─────────┼────────────────────────┤
│ 四 │事實欄二、(二)、3.│犯藥事法第八十三條│處有期徒刑伍月。扣案之插用SIM 卡門號00000000 00 │
│    │所示之犯罪事實  │第一項之轉讓禁藥罪│號行動電話壹支（含該SIM 卡）、電子磅秤壹台、帳簿│
│    │                │，累犯，          │壹本，均沒收之。                                │
├──┼────────┼─────────┼────────────────────────┤
│ 五 │事實欄二、(二)、4.│販賣第二級毒品，累│處有期徒刑年捌月。所得新臺幣貳仟元沒收之，如全│
│    │所示之犯罪事實  │犯。              │部或一部不能沒收時，以其財產抵償之；扣案之插用SI│
│    │                │                  │M卡 門號0000000000號行動電話壹支（含該SIM 卡）、│
│    │                │                  │電子磅秤壹台、帳簿壹本，均沒收之。              │
├──┼────────┼─────────┼────────────────────────┤
│ 六 │事實欄二、(二)、5.│販賣第二級毒品，累│處有期徒刑年捌月。所得新臺幣貳仟元沒收之，如全│
│    │所示之犯罪事實  │犯。              │部或一部不能沒收時，以其財產抵償之；扣案之插用SI│
│    │                │                  │M卡 門號0000000000號行動電話壹支（含該SIM 卡）、│
│    │                │                  │電子磅秤壹台、帳簿壹本，均沒收之。              │
├──┼────────┼─────────┼────────────────────────┤
│ 七 │事實欄二、(三)、1.│共同販賣第二級毒品│處有期徒刑年捌月。所得新臺幣捌佰元連帶沒收之，│
│    │所示之犯罪事實  │，累犯。          │如全部或一部不能沒收時，以其財產抵償之；扣案之插│
│    │                │                  │用SIM 卡門號0000000000號行動電話壹支（含該SIM 卡│
│    │                │                  │）、電子磅秤壹台、帳簿壹本，均沒收之。          │
├──┼────────┼─────────┼────────────────────────┤
│ 八 │事實欄二、(三)、2.│共同販賣第二級毒品│處有期徒刑年捌月。所得新臺幣貳仟元連帶沒收之，│
│    │所示之犯罪事實  │，累犯。          │如全部或一部不能沒收時，以其財產抵償之；扣案之插│
│    │                │                  │用SIM 卡門號0000000000號行動電話壹支（含該SIM 卡│
│    │                │                  │）、電子磅秤壹台、帳簿壹本，均沒收之。          │
├──┼────────┼─────────┼────────────────────────┤
│ 九 │事實欄二、(三)、3.│共同販賣第二級毒品│處有期徒刑年捌月。所得新臺幣貳仟元連帶沒收之，│
│    │所示之犯罪事實  │，累犯。          │如全部或一部不能沒收時，以其財產抵償之；扣案之插│
│    │                │                  │用SIM 卡門號0000000000號行動電話壹支（含該SIM 卡│
│    │                │                  │）、電子磅秤壹台、帳簿壹本，均沒收之。          │
├──┼────────┼─────────┼────────────────────────┤
│ 十 │事實欄二、(四)、1.│共同販賣第二級毒品│處有期徒刑年捌月。所得新臺幣仟伍佰元連帶沒收│
│    │所示之犯罪事實  │，累犯。          │之，如全部或一部不能沒收時，以其財產抵償之；扣案│
│    │                │                  │之插用SIM 卡門號0000000000號行動電話壹支（含該SI│
│    │                │                  │M卡 ）、電子磅秤壹台、帳簿壹本，均沒收之。未扣案│
│    │                │                  │之門號0000000000號SIM 卡壹片暨使用該SIM 卡之行動│
│    │                │                  │電話壹支連帶沒收之，如全部或一部不能沒收時，追徵│
│    │                │                  │其價額。                                        │
├──┼────────┼─────────┼────────────────────────┤
│ 十一 │事實欄二、(四)、2.│共同販賣第二級毒品│處有期徒刑年捌月。所得新臺幣壹仟元連帶沒收之，│
│    │所示之犯罪事實  │，累犯。          │如全部或一部不能沒收時，以其財產抵償之；扣案之插│
│    │                │                  │用SIM 卡門號0000000000號行動電話壹支（含該SIM 卡│
│    │                │                  │）、電子磅秤壹台、帳簿壹本，均沒收之。未扣案之門│
│    │                │                  │號0000000000號SIM 卡壹片暨使用該SIM 卡之行動電話│
│    │                │                  │壹支連帶沒收之，如全部或一部不能沒收時，追徵其價│
│    │                │                  │額。                                            │
└──┴────────┴─────────┴────────────────────────┘
┌──────────────────────────────────────────────┐
│附表二：被告郭國祥所犯之罪名及宣告刑                                                        │
├──┬────────┬─────────┬────────────────────────┤
│編號│犯罪事實        │所犯罪名          │宣告刑                                          │
├──┼────────┼─────────┼────────────────────────┤
│ 一 │事實欄二、(三)、1.│共同販賣第二級毒品│處有期徒刑年捌月。所得新臺幣捌佰元連帶沒收之，│
│    │所示之犯罪事實  │。                │如全部或一部不能沒收時，以其財產抵償之；扣案之插│
│    │                │                  │用SIM 卡門號0000000000號行動電話壹支（含該SIM 卡│
│    │                │                  │）、電子磅秤壹台、帳簿壹本，均沒收之。          │
├──┼────────┼─────────┼────────────────────────┤
│ 二 │事實欄二、(三)、2.│共同販賣第二級毒品│處有期徒刑年陸月。所得新臺幣貳仟元連帶沒收之，│
│    │所示之犯罪事實  │。                │如全部或一部不能沒收時，以其財產抵償之；扣案之插│
│    │                │                  │用SIM 卡門號0000000000號行動電話壹支（含該SIM 卡│
│    │                │                  │）、電子磅秤壹台、帳簿壹本，均沒收之。          │
├──┼────────┼─────────┼────────────────────────┤
│ 三 │事實欄二、(三)、3.│共同販賣第二級毒品│處有期徒刑年陸月。所得新臺幣貳仟元連帶沒收之，│
│    │所示之犯罪事實  │。                │如全部或一部不能沒收時，以其財產抵償之；扣案之插│
│    │                │                  │用SIM 卡門號0000000000號行動電話壹支（含該SIM 卡│
│    │                │                  │）、電子磅秤壹台、帳簿壹本，均沒收之。          │
└──┴────────┴─────────┴────────────────────────┘
┌──────────────────────────────────────────────┐
│附表三：被告林志清所犯之罪名及宣告刑                                                        │
├──┬────────┬─────────┬────────────────────────┤
│編號│犯罪事實        │所犯罪名          │宣告刑                                          │
├──┼────────┼─────────┼────────────────────────┤
│ 一 │事實欄二、(四)、1.│共同販賣第二級毒品│處有期徒刑年捌月。所得新臺幣仟伍佰元連帶沒收│
│    │所示之犯罪事實  │，累犯。          │之，如全部或一部不能沒收時，以其財產抵償之；扣案│
│    │                │                  │之插用SIM 卡門號0000000000號行動電話壹支（含該SI│
│    │                │                  │M卡 ）、電子磅秤壹台、帳簿壹本，均沒收之。未扣案│
│    │                │                  │之門號0000000000號SIM 卡壹片暨使用該SIM 卡之行動│
│    │                │                  │電話壹支連帶沒收之，如全部或一部不能沒收時，追徵│
│    │                │                  │其價額。                                        │
├──┼────────┼─────────┼────────────────────────┤
│ 二 │事實欄二、(四)、2.│共同販賣第二級毒品│處有期徒刑年捌月。所得新臺幣壹仟元連帶沒收之，│
│    │所示之犯罪事實  │，累犯。          │如全部或一部不能沒收時，以其財產抵償之；扣案之插│
│    │                │                  │用SIM 卡門號0000000000號行動電話壹支（含該SIM 卡│
│    │                │                  │）、電子磅秤壹台、帳簿壹本，均沒收之。未扣案之門│
│    │                │                  │號0000000000號SIM 卡壹片暨使用該SIM 卡之行動電話│
│    │                │                  │壹支連帶沒收之，如全部或一部不能沒收時，追徵其價│
│    │                │                  │額。                                            │
└──┴────────┴─────────┴────────────────────────┘
以上正本證明與原本無異
如不服本判決應於送達後10日內向本院提出上訴狀
                                書記官  梁福建
中    華    民    國   101    年    1     月    11    日
附錄：本案論罪科刑法條全文
藥事法 (民國 95 年 05 月 30 日修正)
第   83     條
明知為偽藥或禁藥，而販賣、供應、調劑、運送、寄藏、牙保、
轉讓或意圖販賣而陳列者，處七年以下有期徒刑，得併科新臺幣
五百萬元以下罰金。
犯前項之罪，因而致人於死者，處七年以上有期徒刑，致重傷者
，處三年以上十二年以下有期徒刑。
因過失犯第一項之罪者，處二年以下有期徒刑、拘役或科新臺幣
三十萬元以下罰金。
第一項之未遂犯罰之。
毒品危害防制條例 (民國 97 年 04 月 30 日修正)
第    4     條
製造、運輸、販賣第一級毒品者，處死刑或無期徒刑；處無期徒
刑者，得併科新臺幣一千萬元以下罰金。
製造、運輸、販賣第二級毒品者，處無期徒刑或七年以上有期徒
刑，得併科新臺幣七百萬元以下罰金。
製造、運輸、販賣第三級毒品者，處五年以上有期徒刑，得併科
新臺幣五百萬元以下罰金。
製造、運輸、販賣第四級毒品者，處三年以上十年以下有期徒刑
，得併科新臺幣三百萬元以下罰金。
製造、運輸、販賣專供製造或施用毒品之器具者，處一年以上七
年以下有期徒刑，得併科新臺幣一百萬元以下罰金。
前五項之未遂犯罰之。
第   17    條
犯第四條至第八條、第十條或第十一條之罪，供出毒品來源，因
而查獲其他正犯或共犯者，減輕或免除其刑。
犯第四條至第八條之罪於偵查及審判中均自白者，減輕其刑。